臺灣臺北地方法院刑事判決　　　　　　　95年度易字第2634號
公　訴　人　臺灣臺北地方法院檢察署檢察官
被　　　告　丁○○
上列被告因竊盜案件，經檢察官提起公訴（95年度偵字第20967
號），本院判決如下：
    主  文
丁○○竊盜，累犯，處有期徒刑參月，如易科罰金，以新台幣壹
仟元折算壹日。
    事  實
一、丁○○曾有多次竊盜前科，並於民國93年間因偽造文書案件
    ，經本院93年度訴字第230號判處有期徒刑1年1月，上訴後
    經臺灣高等法院93年度上訴字第1827號上訴駁回確定，於95
    年8月8日執行完畢。詎猶不知悔改，復意圖為自己不法之所
    有，於95年9月21日凌晨3時30分許，在臺北市松山區○○○
    路96號前，趁乙○○在其所駕駛之車號5560─EC號自用小客
    車上睡覺而未將車窗關閉之際，徒手侵入該車車內竊取乙○○之妻舅甲○○置放於車內之皮夾1只（內有身分證1張及信
    用卡3張等物），得手後逃離現場。嗣於當日凌晨3時50分許
    ，為警在臺北市松山區○○○路6號前查獲，並扣得上開皮
    夾，始查知上情。
二、案經被害人甲○○訴由臺北市政府警察局松山分局報告臺灣
    臺北地方法院檢察署檢察官偵查起訴。
    理  由
一、程序上事項：本件被告丁○○對於檢察官起訴書證據清單所
    提證據資料之證據能力均不加以爭執，則該等證據資料自有
    證據能力，合先敘明。
二、訊據被告固坦承有於上開時、地為警查獲，並自其車上扣得
    被害人甲○○之皮夾1只（內有身分證1張及及信用卡3張）
    等情，惟矢口否認有何竊盜之犯行，辯稱：伊當日一直待在
    光復南路女友林靜宜家中，直到快二點才離開該處準備返回
    自己在汐止的家，伊駕車於當日凌晨二點多、快三點時行經
    臺北市○○○路與光復北路交叉口停車尿尿時，在地上發現
    該皮夾而拾獲，該皮夾內並無金錢，因為伊與朋友有約，即
    將該皮夾置放於車內云云。
三、經查：
  (一)證人即被害人甲○○業於偵訊時結證稱：「（問：你的皮夾
    有放在5560─ＥＣ號小客車上嗎？）（答：有，我都是隨手
    放在該車上。）（問：當天是何時交給乙○○開的？）（答
    ：我白天都在睡覺，我不知道郭何時開走的。）（問：你最
    後一次開車時，你的皮夾在車上嗎？）（答：對，我確認是
    在車上，我都放在駕駛座的中置箱，我的中置箱蓋子都是打
    開的，自車外就可以看得出來我的皮夾都放在裡面。）...
    （問：車上除了皮夾外，有無其他東西被偷？）（答：沒有
    。）（問：你的信用卡有無被盜用？）（答：沒有。）（問
    ：有沒有其他陳述？）（答：我確定皮夾是被偷的，不是掉
    的。）」（偵卷第54、55頁）。綜此，顯見於95年9月20 日
    證人乙○○將該車開走前，證人甲○○之皮夾係放在該車前
    座之中置箱，他人自車外就可以看得出來該皮夾放在裡面。
  (二)證人乙○○業於本院審理時結證稱：「（問：95年9 月21日
    你有無開5560─ＥＣ號車輛停在光復北路上？）（答：有，
    我停在光復北路上博仁醫院附近。）（提示本院卷第51頁地
    圖問：是否是地圖上之位置？）（答：對，就在博仁醫院附
    近光復北路上。）（問：窗戶有無關起？）（答：沒有。）
    （問：有無感覺到有人拿你東西？）（答：沒有，掉東西我
    都不知道，直到派出所通知我我才知道。）（問：你在警察
    局、偵訊中所製作筆錄，是否實在？）（答：均實在。）」
    （本院卷第65、66頁），而其於偵訊時亦結證稱：「（問：
    你在車上睡覺時，車窗有無關？）（答：沒有，我引擎還發
    動著，因為我想我老婆很快就出來。）（問：你的車上有無
    甲○○的皮夾？）（答：當時我都不知道，我知道在駕駛座
    右邊的位子上有一包、一包的東西，我沒有注意看，好像有
    皮夾之類的。）... （問：你當天何時開這部車的？）（答
    ：下午5、6點吧，因我自己有一把鑰匙，我開了車就載我老
    婆去與他同事碰面，然後我就開回家了，這中間我沒有離開
    車子，車子開回家就停在我家門口，我家門口是有社區管理
    員的，且有監視器，外人不可能進去，後來凌晨二點我老婆
    打電話要我去接她，我就開到光復北路96號前，我在那裡等
    她等到睡覺了。）（問：你有無感覺有人進入車內偷東西？
    ）（答：我是睡到我老婆叫我我才起來，我睡得很熟。）（
    問：你老婆何時叫醒你的？）（答：凌晨三點多了吧。）（
    問：你何時到光復北路96號前？）（答：應該是凌晨三點左
    右，因我們是約凌晨三點見面。）」（偵卷第54頁），證人
    乙○○既與妻子約定凌晨三點接送，並因為預期妻子很快出
    來而未引擎熄火，可見證人乙○○確於凌晨三點左右抵達該
    處。綜此，顯見證人乙○○於95年9月20日下午5、6時開走
    該車後，外人即無機會進入該車內，後來證人乙○○於翌日
    凌晨三點左右開車前往臺北市○○○路96號前等待接送老婆
    時，因在車上睡覺且未關閉車窗，他人自車外可以看出該皮
    夾放在車內中置箱時，即有機會在證人乙○○睡熟之際竊取
    該皮夾。
  (三)證人即查獲員警丙○○業於本院審理時結證稱：「（問：當
    天查獲經過？）（答：當天巡邏經過臺北市○○○路看見嫌
    疑人與另一人坐在自小客車上，那時已經深夜覺得很奇怪就
    去盤查，他的證件看起來很奇怪，且被告在拿東西時掉出一
    個皮夾，被告就趕快遮掩，我就請被告將皮夾拿給我看，裡
    面有證件及信用卡，我請被告解釋這證件及信用卡是何人的
    ，被告一開始說是朋友的，交代不清，我就請被告與另一朋
    友一起開車回派出所，查證後證件的主人說這個信用卡及身
    分證是放在車子內，那部自小客車是他妹夫的名字，但是平
    日是他在開。）（問：你詢問被告皮夾來源，被告最後有無
    告訴你皮夾來源？）（答：被告堅持說是撿到的。）（問：
    他是在派出所時才改稱撿到的？）（答：是在派出所才改稱
    撿到的，在現場被告是說是朋友的。）（問：皮夾從何處掉
    出來的？）（答：好像是放在車子的中央扶手，被告在拿其
    他東西時掉下來的。）（問：你當時有無查看皮夾外觀有無
    髒污？）（答：我有查看但沒有髒污。）（問：你剛說被告
    好像有做何動作想要遮掩？）（答：被告好像怕我看到，神
    情很緊張將皮夾收起來。）」（本院卷第42、43頁）。綜此
    ，顯見被告在為警查獲當時，係辯稱該皮夾為朋友所有，且
    因為害怕員警發現該皮夾，而有所遮掩，被告即有前後供述
    不一之情事。
  (四)被告雖辯稱伊當日一直待在光復南路女友家中，直到快二點
    才離開準備返回自己在汐止的家，伊駕車於當日凌晨二點多
    、快三點行經臺北市○○○路與光復北路交叉口停車尿尿時
    ，在地上發現該皮夾而拾獲云云。惟查，由被告所自稱使用
    之0000000000號行動電話通聯紀錄（偵卷第69頁），顯示自
    當日凌晨零時32分許至3時47分許，被告以該電話與其所稱
    女友使用之0000000000號行動電話計有14通之發話、受話、
    發簡訊與收簡訊之通聯紀錄，其通聯基地台位置先後分別為
    臺北市中山區○○○路、新生北路、臺北縣板橋市○○路、
    臺北縣土城市○○路、臺北縣板橋市○○路、臺北縣中和市
    ○○路、臺北縣新店市○○路、臺北市○○區○○路、臺北
    市松山區○○○路，則被告辯稱當日一直待在光復南路女友
    家中，直到快二點才離開準備返回自己在汐止的家等情，即
    非可採。況證人乙○○係於當日凌晨三點左右始抵達光復北
    路96號前，已如前述，他人即不可能在此時之前趁證人乙○○在光復北路96號前熟睡之際，竊取該皮夾後，隨即丟棄在
    被告於當日凌晨二點多、快三點所停留之南京東路、光復北
    路交叉口附近，而為被告所拾獲。綜此，顯見被告所稱係拾
    獲該皮夾之情，即非可採。
  (五)綜此，由前述證人乙○○、甲○○、丙○○之證述，以及行
    動電話通聯紀錄、贓物認領保管單與贓物照片等證物，足見
    被告確有竊盜之犯行，被告所辯無非係卸責之詞，不足採信
    。是本件事證明確，被告犯行堪以認定，應予依法論科。
四、核被告所為，係犯刑法第320條第1項之普通竊盜既遂罪。被
    告前有如事實欄所載之前科，此有臺灣高等法院被告全國前
    案紀錄表1份在卷供參，則被告於5年內故意再犯本件有期徒
    刑以上之罪，為累犯，應依法加重其刑。爰審酌：(一)被告係
    高中畢業之學歷，以從事水電工為業，依其年齡、所受教育
    程度及從事職業，智識程度並未低於一般人；(二)被告前有多
    次竊盜前科，素行非佳，生活狀況亦非良好；(三)被告僅因貪
    圖小利，即利用駕駛人熟睡之際，以徒手伸入小客車內竊取
    皮夾之犯罪動機與手段；(四)被告所竊物品為皮夾，其內並未
    置放金錢，只有身分證件及信用卡，雖已經被害人領回，仍
    造成被害人應訴之困擾之危害；(五)被告犯後未能坦承犯行，
    難稱有悔意之態度等一切情狀，量處如主文所示之刑，並諭
    知易科罰金之折算標準
據上論斷，應依刑事訴訟法第299條第1項前段，刑法第320條第1
項、第47條第1項、第41條第1項前段，刑法施行法第1條之1，判
決如主文。
本案經檢察官楊碧瑛到庭執行職務。
中　　華　　民　　國　　96　　年　　5 　　月　　11　　日
　　　　　　　　　        刑事第六庭審判長法  官  周占春
                                          法  官  林晏如
                                          法  官  林孟皇
本正本證明與原本無異。
如不服本判決，應於判決送達後10日內向本院提出上訴狀（應抄
附繕本）。告訴人或被害人如對於本判決不服者，應具備理由請
求檢察官上訴，其上訴期間之計算係以檢察官收受判決正本之日
期為準。
中　　華　　民　　國　　96　　年　　5 　　月　　11　　日
         　　　　　　　　　　　　　　　　 書記官　宋德華
附錄本案論罪科刑法條全文：
中華民國刑法第320條（普通竊盜罪、竊佔罪）
意圖為自己或第三人不法之所有，而竊取他人之動產者，為竊盜
罪，處五年以下有期徒刑、拘役或五百元以下罰金。
意圖為自己或第三人不法之利益，而竊佔他人之不動產者，依前
項之規定處斷。
前二項之未遂犯罰之。
